臺北高等行政法院裁定
　　　　　　　　　　　　　　　　 92年度訴字第05536號
原　　　告　甲○○
　　　　　　乙○○
　　　　　　丙○○
　　　　　　丁○○
　　　　　　戊○○
　　　　　　己○○
　　　　　　庚○○
共　　　同
訴訟代理人　黃蕙芬律師
被　　　告　財政部臺北市國稅局
代　表　人　張盛和（局長）住同上
訴訟代理人　午○○
　　　　　　巳○○
參　加　人　辛○○
　　　　　　壬○○○
　　　　　　癸○○○
　　　　　　子○○
　　　　　　丑○○
　　　　　　寅○○
　　　　　　卯○○
　　　　　　辰○○
上列原告與被告間因遺產稅事件，應命參加人參加訴訟，本院裁
定如下：
    主  文
辛○○、壬○○○、癸○○○、子○○、丑○○、寅○○、卯○
○、辰○○應獨立參加本件被告之訴訟。
    理  由
一、行政法院認為撤銷訴訟之結果，第三人之權利或法律上利益
    將受損害者，得依職權命其獨立參加訴訟，行政訴訟法第42
    條第1項定有明文。
二、緣原告之舅舅陳德深於民國（下同）78年8月14日死亡，陳
    德深之兄弟姊妹辛○○、陳錦格、壬○○○、癸○○○及廖
    陳錦香為其繼承人，而其中繼承人之一廖陳錦香，亦即原告
    之母親，於88年6月3日死亡，廖陳錦香死亡時，被繼承人陳
    德深遺產稅尚有新台幣（下同）553,404,836元未繳納。原
    告及辛○○、陳錦格、壬○○○、癸○○○等4人於88年6月
    3日至90年間分別向被告申請以繼承自被繼承人陳德深遺產
    中股票、法院提存款、土地徵收補償費、上市公司分配之現
    金股利，依遺產及贈與稅法第30條規定抵繳被繼承人陳德深
    之遺產稅，其中除股票抵繳部分均已辨竣移為國有；法院提
    存款部分，因大多屬土地徵收補償費，不符提存法之規定，
    經臺灣板橋地方法院提存所否准交付被告抵繳，無法辦理：
    是原告及辛○○、陳錦格、壬○○○、癸○○○等4人就土
    地徵收補償費部分，改向土地徵收補償費發放機關申領，並
    以就領得土地徵收補償款向被告申請辦理轉帳繳納陳德深遺
    產稅；而上市公司分配之現金股利，係以受款人為被告支票
    辦理轉帳繳納遺產稅。原告及辛○○、陳錦格、壬○○○、
    癸○○○等4人分別於89年7月4日及89年9月13日提供定期存
    單作為擔保，向被告申請依遺產及贈與稅法第41條規定先行
    核發陳德深遺產中臺南縣七股鄉○○○段115之3及116號等2
    筆土地及華新科技股份有限公司股票之同意移轉證明書，經
    被告分別於89年8月11日以財北國稅徵字第89030633號函及
    89年10月23日以財北國稅徵字第89040135號函核准，並核發
    遺產稅同意移轉證明書在案。嗣原告於90年9月24日以存證
    信函通知被告有關被繼承人陳德深遺產稅事件，其屬繼承人
    廖陳錦香過世後，被告同意其他繼承人所為實物抵繳之行為
    ，應屬違法，向被告申請回復原狀，或准予將該已抵繳之財
    產免再併入廖陳錦香之遺產稅課稅，或轉供擔保廖陳錦香該
    部分應納之遺產稅。經被告於90年10月29日以財北國稅徵字
    第90037339號函復略以，土地徵收補償費及法院提存款部分
    ，未有辦理實物抵繳；股票部分並無未經原告等同意而辦理
    實物抵繳之情形，至已辦妥所有權移轉為中華民國，管理機
    關為財政部國有財產局之股票，無法再依遺產及贈與稅法第
    41條規定，作為廖陳錦香遺產稅之擔保品；而主張已辦理抵
    繳被繼承人陳德深遺產稅之財產，免計入課徵廖陳錦香遺產
    稅部分，因陳德深與廖陳錦香死亡年度已差距近10年，無遺
    產及贈與稅法第16條第1項第10款規定之適用等語，未准所
    請。庚○○以外之其他原告不服，訴經財政部91年8月30日
    台財訴字第0910003625號訴願決定以，該函復非行政處分，
    而予不受理決定，嗣經本院92年4月22日91年度訴字第448 4
    號判決，認上開函復屬對原告之申請案件為拒絕之行政處分
    ，而將訴願決定撤銷，囑由財政部另為決定。嗣經財政部以
    92年10月22日台財訴字第0920040147號訴願決定駁回，原告
    仍不服，遂向本院提起行政訴訟。查本件判決之結果，倘認
    原處分及訴願決定應予撤銷，參加人辛○○、壬○○○、癸
    ○○○、子○○、丑○○、寅○○、卯○○、辰○○之權利
    或法律上之利益將受損害 (彼等具狀陳述反對原告之請求)
    ，本院自得命彼等獨立參加本件被告訴訟，爰裁定如主文。
中    華    民    國    94     年     7    月    22   日
                        第一庭審判長法  官 姜素娥
                                    法  官 陳秀
                                   法  官 吳東都
上為正本係照原本作成。
不得聲明不服。
中　　華　　民　　國　　94　　 年　 　7　　月　 22　 日
 　　  　　　　　　　    　         書記官 李金釵
